【裁判字號】    99,易,563
【裁判日期】    991004
【裁判案由】    傷害
【裁判全文】
臺灣雲林地方法院刑事判決               99年度易字第563號
公  訴  人  臺灣雲林地方法院檢察署檢察官
被      告  乙○○
上列被告因傷害等案件，經檢察官聲請以簡易判決處刑（99年度
偵字第1579號），本院虎尾簡易庭認被告被訴傷害部分不宜以簡
易判決處刑（原案號：99年度虎交簡字第48號），簽准改依通常
程序審理，本院判決如下：
    主  文
乙○○被訴傷害部分，公訴不受理。
    理  由
一、公訴意旨略以：被告乙○○明知其於民國99年2 月7 日17時
    許，在雲林縣二崙鄉自強加油站旁檳榔攤，飲酒後已達不能
    安全駕駛交通工具之程度，竟仍於同日18時許，駕駛車牌號
    碼6659-LT 號自用小貨車搭載李忠穎，行經雲林縣二崙鄉○
    ○村○○路100 號前，因行車糾紛，與駕駛車牌號碼SH-861
    0 號自用小客車之告訴人甲○○發生口角，而起爭執，詎被
    告乙○○基於傷害人身體之犯意，出手毆打告訴人甲○○，
    致告訴人甲○○胸痛、胸壁挫傷（李忠穎涉嫌傷害部分，由
    檢察官另為不起訴處分）。於同日19時許，被告乙○○駕駛
    上開自用小貨車搭載李忠穎，行經雲林縣二崙鄉復興村後壁
    6 分-18 號電線桿前產業道路時，因酒醉不能安全駕駛，擦
    撞路旁電線桿，因而遭警查獲，測得其吐氣所含酒精濃度為
    每公升0.62毫克（被告所涉犯不能安全駕駛動力交通工具罪
    嫌部分，由本院另案審結）。因認被告涉有刑法第277 條第
    1 項之傷害罪嫌。
二、按告訴乃論之罪，告訴人於第一審辯論終結前，得撤回其告
    訴；又告訴經撤回者，應諭知不受理之判決，刑事訴訟法第
    238 條第1 項、第303 條第3 款分別定有明文。
三、經查，告訴人甲○○告訴被告乙○○傷害案件，聲請簡易判
    決處刑書認係觸犯刑法第277 條第1 項之罪，依同法第287
    條前段之規定，須告訴乃論。惟告訴人已與被告達成和解，
    並於99年8 月30日具狀撤回告訴，有調解筆錄及刑事撤回狀
    各1 紙在卷可參（99年度虎交簡附民字第11號卷第3 頁、99
    年度虎交簡字第48號卷第8 頁），依照首開說明，爰不經言
    詞辯論，逕為諭知不受理之判決。
四、據上論斷，應依刑事訴訟法第452 條、第284 條之1 前段、
    第303 條第3 款、第307 條，判決如主文。
中    華    民    國    99    年    10    月    4     日
                  刑事第六庭    法  官  陳美利
以上正本證明與原本無異。
如不服本判決應於收受判決後10日內向本院提出上訴書狀，並應
敘述具體理由；其未敘述上訴理由者，應於上訴期間屆滿後20日
內向本院補提理由書（均須按他造當事人之人數附繕本）。「切
勿逕送上級法院」。
                                書記官  王秀如
中    華    民    國    99    年    10    月    5     日

司法院資訊處製作；財團法人民間司法改革基金會備份。
